【裁判字號】    99,聲,1349
【裁判日期】    991227
【裁判案由】    聲請具保停止羈押
【裁判全文】
臺灣嘉義地方法院刑事裁定              99年度聲字第1349號
聲  請  人
即  被  告  張光亮
上列被告因竊盜等案件（99年度易字第884號），聲請具保停止
羈押，本院裁定如下：
    主  文
聲請駁回。
    理  由
一、聲請意旨略以：被告張光亮對於所犯之竊盜案坦承不諱，甚
    感悔悟，其設籍於高雄縣鳳山市第二戶政事務所係因遭友人
    陳國民將其戶籍遷出原住處而未告知，致未收到傳票；因其
    羈押中，致無法照料身體微恙須開刀治療之未婚妻，及其等
    所育之幼女，請求准予具保後停止羈押等語。
二、按被告及得為其輔佐人之人或辯護人，得隨時具保，向法院
    聲請停止羈押；羈押之被告，有左列情形之一者，如經具保
    聲請停止羈押，不得駁回：(一)所犯最重本刑為3年以下有期
    徒刑、拘役或專科罰金之罪者，但累犯、常業犯、有犯罪之
    習慣、假釋中更犯罪或依刑事訴訟法第101條之1第1項羈押
    者，不在此限；(二)懷胎5月以上或生產後2月未滿者；(三)現罹
    疾病，非保外治療顯難痊癒者，刑事訴訟法第110條第1項、
    第114條定有明文。而有無羈押被告之必要，係屬為保全被
    告使訴訟程序得以順利進行，或為保全證據或為保全對被告
    刑罰之執行目的，而對被告實施人身強制處分權，故審酌被
    告有無羈押之必要，除被告犯罪嫌疑已屬重大外，自當基於
    訴訟進行程度、犯罪性質、犯罪實際情狀及其他一切情事，
    審慎斟酌有無上開保全或預防目的，依職權妥適裁量，俾能
    兼顧國家刑事追訴、刑罰權之順暢執行及人權保障。
三、經查：
  (一)被告因竊盜案件，前經本院訊問後，認其涉犯竊盜罪嫌重大
    ，又其設籍於高雄縣鳳山市第二戶政事務所，居無定處，前
    於偵查中係經拘提到案，且被告前有竊盜案件之科刑執行紀
    錄，有事實足認有反覆實施同一犯罪之虞，而有刑事訴訟法
    第101條第1項第1款、第101條之1第1項第5款之情形，非予
    羈押，顯難進行追訴、審判程序，於民國99年11月30日裁定
    羈押。而被告與共同被告林正義於99年5月7日下午4時40分
    許，在嘉義市○區○○里○○街22號被害人賴俊發住處，竊
    取被害人賴俊發所有COMPAQ牌筆記型電腦1台；又單獨在同
    年月10日下午5時許，至嘉義市○區○○里○○○路38號被
    害人王富媛住處，竊取被害人王富媛所有ASUS牌筆記型電腦
    1台、神像金牌1面；再與共同被告林正義於同年7月22日下
    午3時許，至台南縣仁德鄉○○村○○路○段215號被害人張
    水勇住處，竊取被害人江水勇所有現金1萬元、市價各約5千
    元價值之金飾1批及手錶1只等情，業經被告坦承犯行，且有
    被害人指訴、金飾來源證明書、內政部警政署刑事警察局指
    紋鑑定書、照片等件佐據，其涉犯竊盜罪嫌重大要無疑義。
  (二)審度被告於上開99年5月間之數日內業已數度違犯竊盜罪，
    一如前述，且其前因竊盜等案件，另案經臺灣臺南地方法院
    以89年度訴字第304號判決，判處有期徒刑3年10月確定，於
    96年2月12日因縮短刑期假釋出監，於100年6月12日保護管
    束期滿，目前仍於假釋期間，猶不知警惕，先後再為竊盜犯
    行，堪認其有反覆實施同一犯罪之虞；復以被告目前仍設籍
    於高雄縣鳳山市第二戶政事務所乙節，此有其個人基本資料
    在卷足參，另以被告固自承前曾住居於友人陳國民之高雄縣
    鳳山市○○街32號住處，因遭上開友人遷出該址而未告知，
    致未收受傳票云云，然本案偵查中，臺灣嘉義地方法院檢察
    署99年10月12日應到庭之傳票曾依上址送達，因未獲會晤應
    受送達人，寄存於高雄縣警察局鳳山分局五甲派出所，被告
    確未到庭應訊等情，亦有該署送達證書、點名單可佐（參99
    年度偵字第7663號卷第8頁、第9頁），益徵被告並未實際住
    居於該處始遭友人將其戶籍遷出上址之情，亦足認其居無定
    所仍有逃亡之虞。是本院參酌上情，並兼衡案情、犯罪事實
    之釐清、被害法益侵害程度及對社會秩序安寧之影響，衡諸
    比例原則，尚無法以具保替代羈押之有效性，本件核與刑事
    訴訟法第101條第1項第1款、第101條之1第1項第5款所定羈
    押要件相符，而有羈押必要。況本件亦無刑事訴訟法第114
    條所列各款所定不得駁回具保聲請停止羈押之情形，是亟難
    認有法定停止羈押之事由存在，認得以具保停止羈押之方式
    使原羈押原因消滅。
  (三)至聲請意旨謂其需掛心未婚妻與其等所育幼女等情，惟其未
    婚妻得以借住於該未婚妻胞妹之住處，並得受照顧一情，業
    經被告自承在卷，且上情與其羈押之原因無涉，並非法定停
    止羈押事由，亦無因而停止羈押之必要，非本院審酌停止羈
    押之原因，附此敘明。
四、綜上所述，被告合於羈押要件，本院所為羈押處分，於法並
    無不合。聲請人據前揭事由聲請具保停止羈押，惟具保並無
    法使被告上揭羈押原因事實消滅，其具保停止羈押之聲請，
    為無理由，應予駁回。
五、依刑事訴訟法第121條第1項裁定如主文。
中    華    民    國    99    年    12    月    27    日
                  刑事第一庭    法  官  呂美玲
上列正本證明與原本無異。
如不服本裁定，應於裁定送達後5日內向本院提出抗告狀（應附
繕本）。
中    華    民    國    99    年    12    月    27    日
                                書記官  洪敏芳

司法院資訊處製作；財團法人民間司法改革基金會備份。
